【裁判字號】    92,自,16
【裁判日期】    920807
【裁判案由】    傷害
【裁判全文】
臺灣士林地方法院刑事判決                            九十二年度自字第一六號
    自  訴  人  戊○○
    被      告  丁○○
右列被告因傷害案件，經自訴人提起自訴，本院判決如左：
    主  文
丁○○傷害人之身體，處罰金貳仟元，如易服勞役，以參佰元折算壹日。
    事  實
一、緣丙○○與戊○○原於臺北市○○區○○街三號合夥經營楓宿飲食店，丁○○係
    丙○○之配偶，於民國九十一年七月十六日晚上八時許，丁○○因細故，基於傷
    害之犯意，趁戊○○前來該店上班之際，在楓宿飲食店前持棒狀物毆擊戊○○之
    左耳一下，致戊○○受有左耳1x0.1公分之擦傷，戊○○隨即轉身逃離現場，丁○○追趕不及而未再毆打戊○○。
二、案經戊○○提起自訴。
    理  由
一、被告丁○○於本院審理時矢口否認有前述傷害自訴人戊○○之犯行，辯稱伊於九
    十一年七月十六日當晚，在店門口是要找自訴人理論，結果自訴人跑得像飛的一
    樣，伊沒有打自訴人，自訴人身上的傷是其本來的運動傷害，當天自訴人在機車
    上，伊要抓自訴人，但沒抓到，自訴人是否可以當庭發誓，如果伊有打他的話，
    他出門會被車撞死等語。經查：（一）自訴人指訴在楓宿飲食店前遭被告毆擊之
    經過，核與證人甲○○到庭證稱：「因為我當時在店的對面的停車子，我要去自
    訴人的店裡頭找自訴人，我當時看到自訴人騎機車到店門口，他正要拿鑰匙開門
    ，人還牽著機車，要推門進去停機車，因為我在對面，我看到被告從福客多超商
    過來，被告揹著包包，當時我看到被告從包包內拿出壹支棒子，該棒子可以伸縮
    ，我就看到被告打自訴人左邊的耳後，而自訴人用手擋，自訴人擋了之後就跑了
    ，被告只有打一下，我看到這種情形我也傻住了，後來我就把機車騎出來，跟在
    他們二人後面，被告跟著自訴人後面追，自訴人後來是往天母國小一直跑，我就
    追上自訴人，我問自訴人說你們怎麼回事，而被告追了沒有多久就沒有追了，自
    訴人說不知道怎麼回事，我先載自訴人去榮總驗傷，但榮總說沒有驗這種傷，後
    來我們就去陽明醫院驗傷，有驗傷單」等語大致相符，此外並有台北市立陽明醫
    院九十一年七月十六日甲種診斷書記載戊○○「左耳1x0.1公分擦傷」等語可稽
    ，應認自訴人所指遭被告毆傷之經過，應屬事實，被告否認有抓到自訴人或毆打
    自訴人等語，尚不可採。（二）至於自訴人另外提出之台北市立陽明醫院九十二
    年一月十四日診斷書記載「橈骨神經病變」，三軍總醫院附設民眾診療服務處九
    十二年二月二十七日診斷證明書記載「頸椎椎間盤突出併神經根病變」，經訊問
    自訴人此與前揭擦傷之傷害有何關聯，自訴人僅提出市立陽明醫院急診醫學科頭
    部外傷病患注意事項影本乙紙為證，然該二診斷書所載「橈骨」及「頸椎」，均
    與左耳擦傷部位相距甚遠，時間相距也在半年以上，病狀且係「神經病變」，單
    以自訴人提出之注意事項，本院實無從認為其與本件傷害案有任何因果關係。（
    三）又被告雖指證人甲○○與自訴人的關係很親密，並供稱該店拆夥支票原交予
    自訴人，嗣後竟從證人甲○○之帳戶提示領款，又稱伊覺得自訴人有威脅證人甲○○，伊聽說證人甲○○有被自訴人打倒在地上，這是半年內的事，故認為證人
    甲○○所證不實等語，然查，被告一方面指稱自訴人與證人甲○○關係很親密，
    一方面又認為自訴人有威脅證人甲○○，如果自訴人與證人甲○○真的很親密，
    何以又會威脅證人甲○○？又如果半年內自訴人有將證人甲○○打倒在地之情形
    ，證人甲○○豈會幫自訴人作偽證？顯見被告所指情形與常理不符。至於自訴人
    將支票交予證人甲○○提示，僅能認為雙方有一定程度之信賴關係，尚不足以認
    定其有何種親密之關係，更不能據以認為證人甲○○所證即屬虛偽，應認被告所
    指缺乏依據，並不足以動搖證人甲○○證詞之可信度。（四）綜上，應認被告否
    認右開犯行，顯係卸責之詞。本件事證明確，被告犯行足以認定，應依法論罪科
    刑。
二、核被告丁○○所為，係犯刑法第二百七十七條第一項之傷害罪。爰審酌被告之素
    行、犯罪之手段、告訴人所受傷害程度尚不嚴重及被告犯罪後矢口否認之態度等
    一切情狀，量處如主文所示之刑，並諭知易服勞役之折算標準。
三、自訴意旨另以：被告丁○○於九十二年一月八日晚上八時許，於臺北市○○區○○街三號楓宿飲食店內，因頂讓該店之事，又要毆打自訴人戊○○，因丙○○阻
    止才未得逞，因認被告另涉有傷害未遂罪嫌等語。惟查：此部分傷害未遂事實，
    訊據被告堅詞否認有要毆打自訴人之事，並經在場之證人丙○○證稱當天談頂讓
    店的事，已談好以付二十八萬元給自訴人為條件，由伊接下該店經營，分二次給
    錢，當天並已開票十四萬元給自訴人，但自訴人不願將鑰匙交出，所以被告有與
    自訴人理論，但沒有打人的手勢，當時自訴人在吧台內，被告在吧台外，不可能
    打自訴人等語，又證人乙○○亦證稱因為自訴人不交出鑰匙，所以伊等找被告來
    與自訴人理論，並沒有肢體上衝突，當時自訴人在吧台內，其他人在吧台外，被
    告沒有揮拳的動作，沒有要打自訴人的動作等語，是以，單憑自訴人單方面之指
    訴，尚難認為被告在九十二年一月八日晚上八時許於臺北市○○區○○街三號楓
    宿飲食店內有毆打自訴人戊○○未遂之事。此部份本應為被告無罪判決，然自訴
    人認為被告係基於概括犯意，與前揭有罪科刑部分具連續犯之裁判上一罪關係，
    爰不另為無罪之判決，併此敘明。
據上論斷，應依刑事訴訟法第三百四十三條、第二百九十九條第一項前段，刑法第二
百七十七條第一項、第四十二條第二項，罰金罰鍰提高標準條例第一條前段、第二條
，判決如主文。
中    華      民      國      九十二      年    八    月      七      日
                                    臺灣士林地方法院刑事第一庭
                                            法  官  高  愈  杰
右正本證明與原本無異。
如不服本判決應於送達後十日內向本院提出上訴狀。
                                            書記官  蘇  彥  宇
中    華      民      國      九十二      年    八    月      十一      日
附錄本案論罪科刑法條全文：
中華民國刑法第二百七十七條：
  傷害人之身體或健康者，處三年以下有期徒刑、拘役或一千元以下罰金。犯前項之
  罪因而致人於死者，處無期徒刑或七年以上有期徒刑；致重傷者，處三年以上十年
  以下有期徒刑。


司法院資訊處製作；財團法人民間司法改革基金會備份。
